【裁判字號】    98,上訴,2581
【裁判日期】    980717
【裁判案由】    毒品危害防制條例
【裁判全文】
臺灣高等法院刑事判決                98年度上訴字第2581號
上  訴  人
即  被  告  甲○○
                       6號
                       8號
上列上訴人因違反毒品危害防制條例案件，不服臺灣桃園地方法
院九十七年度訴字第七三三號，中華民國九十八年四月十日第一
審判決（起訴案號：臺灣桃園地方法院檢察署九十七年度偵字第
四五○號），提起上訴，本院判決如下：
    主  文
上訴駁回。
    理  由
一、按提起第二審之上訴，其上訴書狀應敘述具體理由，為第二
    審上訴必備之程式。此觀民國九十六年七月四日修正公布刑
    事訴訟法第三百六十一條第二項之規定甚明。倘上訴理由之
    敘述未合乎具體之要求者，其上訴即屬同法第三百六十二條
    前段所定「上訴不合法律上之程式」，第二審法院應依同法
    第三百六十七條前段之規定，以判決駁回之。至其理由之具
    體與否，屬第二審法院審查範圍，不在第一審法院命補正之
    列，上訴書狀如已敘述理由，但其理由非屬具體，即不符上
    訴之法定要件，第二審自得逕以判決駁回，無定期命補正問
    題（最高法院九十七年度台上字第三五九九號判決參照）。
    此與上訴書狀全未敘述上訴理由者，第一審法院依刑事訴訟
    法第三百六十一條第三項之規定，應定期間先命補正之情形
    ，尚屬有別。又第二審上訴之目的，既在於請求撤銷、變更
    原判決，則所謂具體理由，必係依卷內既有訴訟資料或提出
    新事證，指摘或表明第一審判決有何採證、認事、用法或量
    刑等足以影響判決本旨之不當或違法，而構成應予撤銷之具
    體事由，始克當之；倘僅泛言原判決認定事實錯誤、違背法
    令、量刑失之過重或輕縱，而未依上揭意旨指出具體事由，
    或形式上雖已提出具體事由，然該事由縱使屬實，亦不足以
    認為原判決有何不當或違法者，皆難謂係具體理由，俾與第
    二審上訴制度旨在請求第二審法院撤銷、變更第一審不當或
    違法之判決，以實現個案救濟之立法目的相契合，並節制濫
    行上訴（最高法院九十七年度台上字第八九二號判決意旨參
    照）。
二、被告甲○○不服原審判決，於法定期間內提起上訴，上訴理
    由略謂：證人乙○○於偵審中證詞反覆，前後矛盾，不足以
    做為認定被告有罪之證據云云。
三、經查，原審認定上訴人即被告甲○○有如事實欄所載轉讓第
    一級毒品之犯行，因而論處其犯轉讓第一級毒品之罪刑，係
    依憑證人乙○○於查獲當日之警詢筆錄、以及先後二次檢察
    官訊問時之供述內容均相一致之證言（見偵查卷第二十二頁
    、第五十五至五十六頁、第九十頁），並說明案發當時，證
    人乙○○與被告係男女朋友，彼等間關係至為親密並無何仇
    怨，證人乙○○自無編造轉讓毒品之情節誣攀被告之可能。
    且證人乙○○與被告二人之驗尿報告均呈可待因、嗎啡、安
    非他命、甲基安非他命陽性反應，以及案發當時自被告皮包
    內扣得之海洛因毒品八小包、殘渣袋四個等物，證人乙○○
    身上則未扣得任何毒品等情，均足認被告除有施用毒品之習
    慣外，攜帶海洛因之情亦足以佐證證人乙○○所證被告轉讓
    海洛因予乙○○施用之情並非虛妄。原判決並敘明：證人乙
    ○○於原審審理時雖改稱當天施用之海洛因係伊買來放在車
    上，並非甲○○提供等語，惟證人乙○○於查獲當日之九十
    六年十二月十七日警詢初始即明確指述被告提供海洛因供伊
    施用之情，當日移送地檢署亦為相同證述，九十七年三月二
    十八日再度傳喚證人乙○○，並告知證人具結義務及偽證罪
    之處罰後，仍堅稱施用之海洛因係甲○○提供，並未收錢等
    語，其事後改稱係伊自己花錢買來的，前後矛盾、已堪置疑
    。且與被告所辯施用之毒品係與乙○○一起買來施用之情節
    明顯相左，而認證人乙○○事後審理所為之證言，係迴護被
    告之詞，無足憑採。足認原判決已說明證人乙○○警詢、偵
    查中所為之證詞得以做為證據之理由，並就其於原審審理時
    翻異前詞之證言詳加指駁。被告上訴理由所指，顯係對原審
    判決已詳予說明審酌之事項空言爭執，非足以動搖原判決之
    具體理由。被告未能具體指摘原判決於認定事實、適用法律
    及量刑等項有何違法或不當，自非屬上訴第二審之具體理由
    ，揆諸首揭意旨，本件上訴顯不合法定程式，應予駁回，並
    不經言詞辯論為之。
據上論斷，應依刑事訴訟法第三百六十七條前段、第三百七十二
條，判決如主文。
中    華    民    國    98    年    7     月    17    日
                  刑事第九庭審判長法  官  陳貽男
                                  法  官  許宗和
                                  法  官  何信慶
以上正本證明與原本無異。
如不服本判決，應於收受送達後10日內向本院提出上訴書狀，其
未敘述上訴之理由者並得於提起上訴後10日內向本院補提理由書
（均須按他造當事人之人數附繕本）「切勿逕送上級法院」。
                                  書記官  王泰元
中    華    民    國    98    年    7     月    17    日


司法院資訊處製作；財團法人民間司法改革基金會備份。
